【裁判字號】    97,聲,1564
【裁判日期】    971231
【裁判案由】    限期行使權利
【裁判全文】
臺灣臺南地方法院民事裁定              97年度聲字第1564號
聲  請  人  新加坡商星展銀行股份有限公司
            即寶華商業銀行股份有限公司
                      之1
法定代理人  丙○○
代  理  人  甲○○
相  對  人  財政部國有財產局臺灣南區辦事處臺南分處即謝榮
            松之遺產管理人
法定代理人  乙○○
上列當事人間因本院94年度存字第3854號擔保提存事件，聲請人
聲請通知相對人限期行使權利，本院裁定如下：
    主  文
相對人應於本裁定送達後二十日內，就其因本院94年度執全字第
3423號假扣押執行所受損害，向聲請人行使權利，並向本院提出
為行使權利之證明。
聲請程序費用由相對人負擔。
    理  由
一、按訴訟終結後，供擔保人證明已定20日以上之期間，催告受
    擔保利益人行使權利而未行使者，法院應依其聲請，以裁定
    命返還提存物或保證書，民事訴訟法第104條第1項第2款定
    有明文。至所謂訴訟終結，在因假扣押或假處分所供擔保之
    情形，無論有無本案訴訟，因該擔保係為保障受擔保利益人
    因不當假扣押或假處分所受損害而設，倘執行法院已依假扣
    押或假處分裁定實施假扣押或假處分之執行，則在供擔保人
    撤回假扣押或假處分之執行前，受擔保利益人所受損害仍可
    能繼續發生，損害額既未確定，自無強令其行使權利之理。
    故在假扣押或假處分所供之擔保，供擔保人依民事訴訟法第
    106條準用同法第104條第1項第2款規定，聲請以裁定命返還
    其擔保金之場合，必待供擔保人已撤回假扣押或假處分之執
    行，始得謂與民事訴訟法第104條第1項第2款所定之「訴訟
    終結」相當，而得依該條款行使定期催告之權利（最高法院
    85年度臺抗字第645號、86年度臺抗字第53號裁定參照）。
二、聲請意旨略以：聲請人依銀行法及金融機構合併法規定，於
    民國97年5月24日概括承受寶華商業銀行股份有限公司（下
    稱寶華銀行）資產負債及全部營業；又受擔保利益人謝榮松
    已死亡，並經本院選任財政部國有財產局臺灣南區辦事處臺
    南分處為其遺產管理人，有戶籍謄本及土地登記謄本附卷可
    參。而聲請人之前身寶華銀行與相對人間請求清償借款事件
    ，寶華銀行前遵本院94年度裁全字第7153號假扣押裁定，曾
    提供88年度甲類第1期中央政府建設公債登錄債券，面額新
    台幣10萬元，並以本院94年度存字第3854號擔保提存事件提
    存後，聲請本院以94年度執全字第3423號執行假扣押相對人
    之不動產在案。茲聲請人業已撤回上開假扣押強制執行，是
    本件假執行執行程序已終結，為此依法聲請通知相對人限期
    行使權利等語。
三、經查：聲請人主張之上開事實，業據其提出與所述相符之本
    院94年度裁全字第7153號假扣押裁定、94年度存字第3854號
    提存書、94年度執字第3423號強制執行事件執行處通知2紙
    等件為證，並經本院依職權調閱本院94年度執全字第3423號
    假扣押卷宗核閱屬實，聲請人確實已撤回假扣押執行，又相
    對人迄未對聲請人行使權利，有本院民事紀錄科查詢表1份
    在卷足參。揆諸前開說明，聲請人聲請通知相對人限期行使
    權利，於法並無不合，自應准許。
四、依民事訴訟法第95條、第78條，裁定如主文。
中    華    民    國    97    年    12    月    31    日
                  民事第三庭    法  官  蔡孟珊
上為正本係照原本作成。
如對本裁定抗告須於裁定送達後10日內向本院提出抗告狀，並應
繳納抗告費新台幣1000元。
中    華    民    國    97    年    12    月    31    日
                                書記官  吳幸芳


司法院資訊處製作；財團法人民間司法改革基金會備份。
